臺灣高等法院臺中分院刑事判決　　　　96年度上訴字第1518號
上　訴　人　臺灣臺中地方法院檢察署檢察官
上　訴　人
即　被　告　甲○○
　　　　　　　　　　(現另案在臺灣臺中監獄臺中分監執行中)
選任辯護人　桑銘忠律師
上　訴　人
即　被　告　丁○○
選任辯護人　林軍男律師
上列上訴人因被告毒品危害防制條例案件，不服臺灣臺中地方法
院95年度訴字第2646號，中華民國96年4月12日第一審判決（起
訴案號：臺灣臺中地方法院檢察署95年度偵字第11526號），提
起上訴，本院判決如下：
    主  文
原判決撤銷。
甲○○共同販賣第一級毒品，處有期徒刑拾年。扣案之使用門號
0000000000號之行動電話壹支，及販賣第一級毒品所得之財物新
臺幣壹仟元均沒收；又轉讓第一級毒品，處有期徒刑壹年月，
減為有期徒刑柒月又拾伍日。主刑部分應執行有期徒刑拾年陸月
。丁○○共同販賣第一級毒品，累犯，處有期徒刑捌年。扣案之
使用門號0000000000號之行動電話壹支，及販賣第一級毒品所得
之財物新臺幣壹仟元均沒收。
    犯罪事實
一、甲○○前有煙毒、妨害風化、偽造文書、違反麻醉藥品管理
    條例、誣告案件等多項前科（於本案不構成累犯）；丁○○
    則曾有煙毒前科，並於民國90年間，因施用第一級毒品案件
    ，經臺灣雲林地方法院判處有期徒刑1年確定，而於92年8月
    14日縮刑期滿執行完畢。詎其二人均不知悔改，明知海洛因
    係屬依毒品危害防制條例所公告列管之第一級毒品，不得非
    法販賣，竟共同基於意圖營利之犯意聯絡，共同為後述販賣
    第一級毒品海洛因行為。其詳情為：甲○○先於95年5月14
    日上午7、8時許，在臺中市○○路與忠明南路口，以新臺幣
    （下同）1萬8千元之價格，向某一綽號阿龍之男子，購得海
    洛因半錢，原為供自己施用；嗣於同日15時15分許，盧春昇
    以0000000000號電話撥打甲○○所有之0000000000號行動電
    話予甲○○，表示要向甲○○購買價格為1千元之海洛因1小
    包，雙方議定後，盧春昇即騎乘機車至臺中市○區○○里○○○街101號3樓甲○○住處之樓下，再撥打電話予甲○○表
    示已到達其住處樓下，甲○○遂基於販賣圖利之犯意，將先
    前所購買之海洛因以不明粉末稀釋後，分裝1小包囑付與其
    具有共同犯意聯絡之丁○○持下樓交付盧春昇並收取價金1
    千元，丁○○隨即依言持該包毒品下樓，於同日15時25分許
    ，在甲○○住處樓下與盧春昇進行買賣交易，俟丁○○將該
    小包海洛因交予盧春昇，盧春昇亦當場將現金1千元交予丁○○後，在場埋伏監視之員警見狀立即趨前當場查獲，並扣
    得上開販賣毒品所得現鈔1千元，及已交付盧春昇之海洛因1
    小包（驗餘淨重0.13公克，空包裝重0.24公克）。旋由丁○○帶同持搜索票之員警至甲○○上址住處內，查獲正在分裝
    毒品之甲○○，並扣得甲○○所有供販賣毒品海洛因所用，
    配置門號0000000000之行動電話1支，及甲○○所有供自己
    施用之毒品海洛因14包（驗餘淨重4.16公克，業經本院另以
    95年度上訴字第2438號判決宣告沒收銷燬在案）。
二、甲○○又明知海洛因業經主管機關公告列為毒品危害防制條
    例所規範之第一級毒品，不得持有、轉讓，竟基於轉讓第一
    級毒品海洛因之犯意，於95年5月14日13時許，在臺中市○
    區○○里○○○街101號3樓之1住處內，無償轉讓數量不詳
    （僅足供施用一次）之第一級毒品海洛因予丁○○，供丁○○當場施用1次。
三、案經臺中市警察局第二分局報請臺灣臺中地方法院檢察署檢
    察官偵查起訴。
    理  由
甲、證據能力方面：
一、被告甲○○之選任辯護人主張：證人盧春昇於警詢、偵查中
    之證述；證人湯朝盛、賴龍興、沈志鴻、郭振輝於偵查中之
    證述，均為審判外陳述，無證據能力。又被告丁○○之選任
    辯護人主張：證人甲○○、盧春昇二人於警詢、偵查中之證
    述及證人湯朝盛、賴龍興、沈志鴻、郭振輝於偵查中之證述
    ，均未經交互詰問，均無證據能力。
二、惟按被告以外之人於偵查中向檢察官所為之陳述，除顯有不
    可信之情況者外，得為證據；又按被告以外之人於檢察事務
    官、司法警察官或司法警察調查中所為之陳述，與審判中不
    符時，其先前之陳述具有較可信之特別情況，且為證明犯罪
    事實存否所必要者，得為證據，刑事訴訟法第159條之1第2
    項、同條之2分別定有明文。經查：證人盧春昇於原審審
    理中結證稱：「（95年5月14日打電話給被告甲○○？）有
    ，打電話給他是因為我要跟他要一點海洛因，當時甲○○有
    說要就來拿。」、「（有無談到要拿1千元給他？）當時沒
    有。」、「（警詢供稱打電話給阿正，叫他賣1千元的海洛
    因毒品給你，阿正就約你到崇倫北街101號前交易？）我在
    地檢署有向檢察官說這不是出於我意願講的，不是事實。」
    、「（是否有人強迫你？）當時警察向我說甲○○反正有販
    賣，反正你就說他賣你就好了，筆錄他們製作好，叫我簽名
    ，到地檢署時我有向檢察官說。」、「（有無看過筆錄？）
    有。」、「（既然與事實不符，為何不拒絕簽名？）我沒有
    拒絕簽名，我想說到檢察官的時候，馬上跟檢察官說。」、
    「（筆錄內容與事實不符，為何沒有請求警察更正？）我有
    跟警察說，但警察告訴我說，當場有毒品、錢，就是賣我。
    」、「（哪個警察跟你說的？）我不知道，無法確認是詢問
    我的人或是製作筆錄的人」云云。則證人盧春昇於警詢所為
    陳述與審判中所述既有不符，且被告甲○○於警詢中原矢口
    否認有於電話中與盧春昇提到「1千元」情事，盧春昇則於
    警詢中證稱：伊以上開電話撥打被告甲○○電話向被告甲○○購買「1千元」海洛因等語，此與被告甲○○於原審審理
    中以證人身分作證時，因無法自圓其說而直承：盧春昇確有
    於電話中提到1千元等語情節相符，並有盧春昇手機照片1張
    在卷可稽（見警卷第49頁）。另證人湯朝盛、郭振輝於偵查
    中亦均結證稱：「（提示電話號碼，是否當時翻拍盧春昇行
    動手機？）是，並經對照證實是甲○○手機」等語。參之證
    人盧春昇警詢筆錄記載其證稱是第一次向被告甲○○購買海
    洛因，其是因為家庭因素才想施用毒品等節，均與證人盧春
    昇事後於偵審中結證情節相符，若非證人盧春昇於警詢中確
    有為前揭陳述，警察如何能編捏出此部分情節，足見盧春昇
    於警詢中確係在自由意識下陳述，並因此而在警詢筆錄簽名
    ，其於警詢中所述確有特別可信情況，且為證明被告二人犯
    罪事實存否所必要，依據上開說明，應有證據能力。至證人
    盧春昇嗣於原審審理中雖翻異前詞，惟其於事後翻異之詞反
    與被告甲○○於審理中所述情節不符，顯係事後迴護被告甲○○之詞尚難採信（其餘理由另詳後述）。被告甲○○於
    原審審理中雖結證稱：被告丁○○不知伊交予轉交盧春昇之
    物品係第一級毒品海洛因云云；惟此與其於警詢中證述：被
    告丁○○知道伊請丁○○交予盧春昇之物品係何物等語不符
    ，且被告甲○○於警詢中之陳述，就被告丁○○涉案部分，
    具有較可信之特別情況（詳後述），並為證明被告丁○○犯
    罪事實存否所必要，依據上開說明，亦有證據能力。證人
    湯朝盛、沈志鴻、郭振輝均於偵查中具結證述，經查並無何
    顯有不可信之情況，依照上開「法律規定」，應有證據能力
    ，且被告之「對質詰問權」並非不得捨棄，被告丁○○之選
    任辯護人於原審法院行準備程序時係同時主張證人甲○○、
    盧春昇、湯朝盛、賴龍興、沈志鴻、郭振輝於審判外之陳述
    ，均因未經交互詰問而無證據能力，惟僅聲請傳訊證人甲○○及盧春昇（見原審卷第63頁)，另被告甲○○之選任辯護
    人亦僅請求傳訊證人丁○○及盧春昇（見原審卷第71頁，嗣
    又捨棄傳喚證人丁○○），且於原審96年3月22日審理，及
    本院審理中被告二人及其選任辯護人亦均表示無其他證據調
    查（見各該日審判筆錄），則其等對證人湯朝盛、沈志鴻、
    郭振輝之對質詰問權，既已消極捨棄，即應認證人湯朝盛、
    沈志鴻、郭振輝於偵查中具結之證詞有證據能力（最高法院
    96年度臺上字第1493號、95年度臺上字第6267號、6281號、
    3241號、94年度臺上字第5684號判決意旨可資參照)。是依
    據現行有效之刑事訴訟法第159條之1第2項規定，證人湯朝
    盛、沈志鴻、郭振輝於偵查中具結後之證述，依據「法律」
    既有證據能力，該三位證人且對查獲過程已分別證述明確，
    本院因認並無再依「職權」傳訊證人湯朝盛、沈志鴻、郭振
    輝等三位警員到庭訊問必要，附此敘明。被告以外之人於
    審判外之言詞或書面陳述，雖不得以之直接作為認定犯罪事
    實與否之證據，但參酌現行刑事訴訟法第166條之1第2項、
    第3項第6款，第166條之2規定及行反詰問時，容許以陳述人
    先前不一致之陳述作為彈劾證據之法理，非不得以之作為彈
    劾證據，用來爭執被告、證人、鑑定人陳述之證明力（最高
    法院94年度臺上字第6881號判決意旨參照)，併此敘明。
乙、實體方面：
一、訊據上訴人即被告甲○○固坦承上揭轉讓毒品海洛予丁○○
    施用，並囑託丁○○交付1小包海洛因予盧春昇之事實，然
    矢口否認有何販賣毒品海洛因圖利之犯行，辯稱：當日是盧
    春昇打電話予伊表示很難過，請伊救一下，且因丁○○表示
    要回去，伊才請丁○○等一下，待盧春昇抵達伊住處樓下後
    ，伊即將第一級毒品海洛因請丁○○拿到樓下給盧春昇，但
    伊並未向盧春昇收取代價，伊並非販賣海洛因予盧春昇云云
    。訊之上訴人即被告丁○○固亦坦承於上揭時地，受甲○○
    之託攜帶1小包物品至樓下交予盧春昇之事實，然亦矢口否
    認有何共同販賣毒品海洛因之犯行，辯稱：伊不知甲○○叫
    其帶至樓下交予盧春昇之物品是毒品海洛因，且盧春昇要將
    1千元交予伊時，伊即對盧春昇表示甲○○沒有說要拿錢，
    伊沒有拿到錢，錢就從盧春昇處掉在地上云云。惟查：
  (一)、本件證人盧春昇確於上揭時間，以電話與被告甲○○約定
      向被告甲○○購買毒品海洛因1千元，嗣被告丁○○亦確
      有將上開毒品海洛因1小包交予盧春昇，並向盧春昇收取
      1千元等事實，業據證人盧春昇於警詢中證稱：「95年5月
      14日15時25分許，我在臺中市○區○○○街101號前，因
      我購買毒品當場被警方查獲，我自知出事了，就主動從我
      所穿短褲右邊口袋拿出海洛因毒品（含袋毛重0.3公克）1
      包交付與警方查扣。警方當場還有查獲交予我海洛因毒品
      之男子（經警告知並提示真實姓名為「丁○○」）並查扣
      我交予男子（丁○○）購買毒品之新臺幣1千元，警方隨
      即持搜索票帶同交予我海洛因之男子「丁○○」至該棟大
      樓內查獲販賣我海洛因毒品綽號「阿正」之男子。我不曉
      得警方在其住所查獲何物，但是我們三人都一併被帶回派
      出所。」、「（你向綽號「阿正」（甲○○）男子購買過
      幾次？）因為平時沒在和他聯絡，昨天（14日）我是因老
      婆吵著要和我離婚心情不好才去買第一次，於95年5月14
      日下午15時15分許，我以我的行動電話0000000000號打綽
      號「阿正」（甲○○）男子0000000000號行動電話說：叫
      他賣1千元之海洛因毒品給我，他約我至臺中市○區○○○街101號前交易。我以1千元價格向其（甲○○）購買海
      洛因毒品（含袋毛重0.3公克）1包。」、「（你打行動電
      話給綽號「阿正」（甲○○）要購買毒品後，係由何人交
      付海落因毒品與你？）由一名我不認識之男子（即丁○○
      ）交給我。」、「（警方查獲時你與該男子（及丁○○）
      是否已完成交易？）已完成交易。」等語。於95年5月15
      日偵查中結證：「（你打電話找甲○○何事？）太太吵著
      要離婚，我心情不好，打電話給甲○○要毒品，就被當場
      查獲，『我有拿1千元給丁○○』，當拿到毒品就被查獲
      。」、「（你是否向丁○○拿到毒品的？）是。」等語。
      於原審審理中結證：「（當日）毒品是否已經交給你？）
      是的，已經在我手上。」、「丁○○下來直接把東西交給
      我，我掏錢出來…。」等語明確，核與被告甲○○於警詢
      中直承：「…盧春昇打電話跟我講要撥1千元的海洛因毒
      品，….。」（見警卷第5頁）等語，及於原審行準備程序
      時自白：「盧春昇確實有打電話給我，要以1千元向我購
      買（海洛因）…。」等語（見原審卷第59頁）情節相符，
      並經查獲本件之員警即證人警湯朝盛於偵查中結證：「
      …，盧春昇出現在大門口，剛好是停在沈志鴻所開的車子
      正後方，約1、2公尺，盧春昇到了之後直接坐在機車上打
      電話，機車並未熄火，我們懷疑他可能是來買毒品，大約
      3至5分鐘後丁○○下樓，丁○○手上抓著1包毒品，靠近
      盧春昇，盧春昇手上拿著錢就交給丁○○，過程約2秒鐘
      ，等他們交易完我們馬上撲過去，逮他們二人，過程不超
      過5秒鐘，丁○○是郭振輝抓到的，盧春昇是沈志鴻抓到
      的，沈志鴻叫他把機車熄火。」等語；證人郭振輝於偵
      查中結證稱：「丁○○一看到我們上前逮人，就把手上的
      錢丟在地上，我們問他是什麼錢並問他是不是交那包毒品
      的錢，他說是，我們就把錢查扣起來。」等語；證人沈
      志鴻於偵查中結證稱：「當時盧春昇已經把毒品放在褲子
      口袋，我問他剛才做什麼事情，並請他自己把口袋裡的毒
      品交出來，他自己把毒品拿出來，我們就查扣。」等語（
      見偵卷第195至197頁）明確，已足認定。
  (二)、至證人盧春昇嗣於偵查及原審審理中雖翻異前詞，改證稱
      ：伊雖有向甲○○「要」毒品，但沒有談到錢，1千元是
      伊自己想要補貼甲○○云云。然參以被告甲○○於警詢中
      先係辯稱：「（你有無於95年5月14日15時25分許，交付
      第一級毒品海洛因（以廣告紙包裝）予丁○○拿至住處樓
      下販賣給盧春昇並向其收取1千元？）沒有。」云云；旋
      又改稱：「（依據丁○○及盧春昇於警詢調查筆錄中指證
      稱：盧春昇打電話與你欲購買第一級毒品海洛因1千元，
      你約定他至你住處（臺中市○區○○○街101號）樓下交
      易，再由你將第一級毒品海洛因以廣告紙包裝，交由丁○○拿至樓下販賣與盧春昇，並收取1千元為警察當場查獲
      ，你如何解釋？）盧春昇打電話跟我講要撥1千元的海洛
      因毒品，我跟他講不用你拿去施用就好，然後我就叫丁○○拿下去給他。」云云；嗣於95年5月15日偵查中又辯稱
      ：「（你是否有在昨天下午3點多叫丁○○拿1包毒品給盧
      春昇？）盧春昇打電話向我說他難過，叫我救他，我就送
      他吃，沒有金錢交易，我叫丁○○拿去給他。」云云；再
      於95年8月23日偵查中辯稱：「（95年5月14日當天盧春昇
      為何到你住處，你叫丁○○拿毒品給他？）那是之前盧春
      昇在95年5月13日他跟我合買的，他拿2千元給我，他在5
      月13日晚上拿到我家樓下，跟我講說要向阿龍買毒品。」
      、「（為何盧春昇不自行向阿龍買？）因為他跟阿龍不熟
      ，他只有這次請我幫他打電話向阿龍買毒品，95年5月13
      日他只拿1千元給我，隔天再拿1千元給我。」云云；於95
      年8月23日原審訊問時辯稱：「…他（盧春昇）打電話給
      我說他很痛苦，叫我給他毒品，我叫丁○○拿去給他。」
      云云；於95年9月11日原審訊問時辯稱：「盧春昇當時打
      電話給我，說他很痛苦，叫我先救他一下，…。」、「（
      當天盧春昇在電話中如何跟你說的，請你詳細說一次？）
      他說他現在很痛苦，叫我拿一點救他，他就只有說這樣而
      已。」、「（你如何回答？）我當時跟他說好，就只有說
      好而已。」、「（何時認識盧春昇？）『我和他沒有很認
      識』，經過朋友介紹，是在本次查獲之前不到一個月時間
      認識。」、「（從阿興介紹你認識盧春昇直到為警查獲之
      前，期間有無一起出去過？有無碰面？）『沒有一起出去
      』，但有碰面2、3次。」、「（碰面2、3次作何事？）一
      起吸食海洛因，有時候盧春昇請我，有時候我請盧春昇，
      盧春昇請我1、2次，我也請他約1、2次。」、「（盧春昇
      如何請你？）我打電話給他，他拿海洛因來給我，有時候
      他和我一起拿錢出來一起購買海洛因。」、「（一起拿錢
      出來何人去購買？）有時候我一個人去買，『有時候他跟
      我一起去』。」、「（一個人獨自購買這次，是你先去購
      買毒品回來分給盧春昇，還是盧春昇先拿錢給你去購買？
      ）我先拿錢去買，我買了約4、5千元的海洛因，『我分給
      盧春昇2千元的海洛因，但我沒有向他收取2千元』。」、
      「（為何不向盧春昇收取2千元？）盧春昇已經先拿1千元
      給我了，後來這次他又要拿1千元給我，本案查獲的1千元
      ，就是盧春昇不好意思要拿給我的。」、「（二人一起購
      買海洛因情形？）本案查獲前一個禮拜，盧春昇拿2千元
      和我一起去向阿龍購買海洛因，買了之後我們分開使用，
      該次我出了2千元，總共向阿龍購買4千元。」云云。不僅
      被告甲○○所辯先後反覆不一，且與證人盧春昇於95年8
      月25日偵查中證稱：「（是否有跟甲○○說過要跟他一起
      合資買毒品？）沒有，只有母親節那天才打電話跟他講說
      要一點毒品。」、「（打電話給甲○○內容？）我問他那
      邊有沒有，可不可以給我一點。」云云；於原審審理中結
      證：「（95年5月14日打電話給被告甲○○？)有，打電話
      給他是因為我要跟他要一點海洛因，當時甲○○有說要就
      來拿。」、「（有無談到要拿1千元給他？）當時沒有。
      」、「（何時去甲○○那邊拿毒品？）當時下午時間，我
      到的時候，甲○○叫他朋友拿下來給我，當時甲○○並沒
      有說要錢，是我自己要給他錢。」、「（從認識甲○○到
      案發期間，見過被告甲○○幾次？）去他家一次，五月份
      打電話給他一次，『我和甲○○不熟』。」、「（如何知
      道甲○○有毒品？）當時我到他家，他和我朋友都有在吸
      食，『當時我並沒有施用』。」、「（是否認識綽號阿龍
      之人？）不認識。」、「（有無向綽號阿龍的人購買毒品
      ？）沒有。」、「（有無與甲○○一起合資購買毒品？）
      沒有，『就案發這次向他購買，以前都沒有聯絡』。」、
      「（案發當天到底何時間向甲○○聯絡拿毒品？）我當天
      下午2、3點打電話給他，我問他那邊是否有海洛因，他說
      我要就過去。」、「（電話中有無談到錢的問題？）沒有
      ，我是跟他要，不是跟他調，我說我需要，叫他一點給我
      ，被告甲○○叫我過去，我到樓下打電話給他，說我到達
      ，他說他叫朋友拿下來給我。」、「（電話中有無說到用
      一千元跟他買？）沒有。」云云不符，已難憑採。再佐以
      被告甲○○於原審審理中以證人身分結證：「（為何95年
      9月26日準備程序時供稱有交代丁○○不用向盧春昇收錢
      ？）我確實有這樣交代，說不用拿錢，意思就是不用錢。
      」、「（為何會跟丁○○說不用錢？）我跟他講說不用跟
      他收錢。」云云後，因無法自圓其說始直承：「（為何這
      樣講？）因為盧春昇有提到要拿一千元給我。」、「（何
      時這樣提到？）電話裡面這樣講。」等語；證人盧春昇於
      偵查及原審對於查獲之前其確已拿出1千元紙鈔一節，亦
      結證不移；依證人盧春昇所述其與被告甲○○之前既只見
      過一次，且無聯絡，被告甲○○豈有一方面輕易應允無償
      轉讓毒品海洛因予盧春昇，卻又不讓盧春昇上樓，並要求
      丁○○將毒品海洛因拿下樓交予盧春昇之理等情，益證盧
      春昇於警詢中證述伊係向被告甲○○購買1千元海洛因等
      語確與事實相符，被告甲○○所辯要係臨訟卸責之詞，證
      人盧春昇嗣於偵查及原審翻異前詞，亦顯係事後迴護被告
      甲○○之詞，均無足採。
  (三)、被告丁○○對於同案被告甲○○交予其拿至樓下交予盧春
      昇之物為毒品海洛因知之甚明乙節，業據被告丁○○於偵
      查中坦承：「（是否知道裡面是什麼東西？）知道是海洛
      因。」等語在卷（見偵卷第245頁），核與甲○○於警詢
      中證稱：「盧春昇打電話跟我講要撥1千元的海洛因毒品
      ，…，然後我就叫丁○○拿下去給他。」、「（丁○○是
      否知道你交予他拿與盧春昇之物是什麼？）知道。」等語
      （見警卷第5至6頁情節相符。至甲○○嗣雖改稱被告丁○○不知該包物品為海洛因云云。然參之甲○○於原審審理
      中結證稱：盧春昇打電話予伊時，丁○○當時與伊一起在
      臥房內，臥房約十幾坪，自盧春昇打電話予伊時起至丁○○下樓拿毒品予盧春昇時止，丁○○均與伊在一起未曾離
      開房間，伊託丁○○拿給盧春昇之毒品，係伊在臥房內包
      裝，當時丁○○也在臥房內，伊在檢察官訊問時確實曾對
      檢察官陳稱伊當時是當著丁○○的面用包裝紙把毒品包裝
      起來並叫丁○○拿給朋友。另當日稍早之前伊有無償提供
      海洛因予丁○○當場施用，當時該海洛因是放在桌上夾鏈
      袋內，丁○○也知道伊海洛因置放方式就是放在夾鏈袋內
      。盧春昇打電話來之前約一個小時，伊將海洛因挖出來放
      在注射針筒裡面拿給丁○○施用，該過程丁○○有看到。
      伊所有之海洛因均是放在房間化妝檯之抽屜內，伊挖海洛
      因放在針筒拿給丁○○施用處，與伊包裝海洛因予盧春昇
      處僅相隔一步，因為膠帶剛好在沙發處，伊才在距離約一
      步之沙發處拿起膠帶包裝海洛因，伊包了約幾秒鐘，包好
      之後馬上就將該包海洛因交給丁○○，並對丁○○說請他
      拿下去給朋友，之後即由丁○○持該包海洛因下樓交付予
      盧春昇等語。徵之被告甲○○將上開海洛因交予被告丁○○拿下樓時，被告丁○○並未詢問該包物品為何物，業據
      被告丁○○於原審審理中供明在卷，核與甲○○於原審審
      理中結證情節相符。再佐以被告丁○○於警詢中直承：「
      （你與盧春昇交易完1千元，是交給甲○○還是自己收取
      ？）要拿給甲○○。」等語；及被告丁○○將上開毒品海
      洛因交予盧春昇時，盧春昇亦當場將1千元現鈔交予被告
      丁○○，丁○○見警察上前時且立即將該1千元丟棄於地
      ，已如前述，則被告丁○○如不知該1千元係屬毒品之交
      易款項，其儘可坦然接受警察盤查即可，豈有將該1千元
      丟棄於地以撇清責任之理？益證被告丁○○對於盧春昇係
      向甲○○購買毒品海洛因顯然知之甚明，其既明知此節，
      猶將甲○○欲販賣予盧春昇之毒品海洛因持交盧春昇並向
      盧春昇收取1千元價金，欲轉交甲○○，其間有犯意聯絡
      及行為分擔至明。至被告丁○○嗣雖辯稱：甲○○叫伊拿
      東西給盧春昇，但沒有說要收錢，當天伊對甲○○說要去
      買東西，甲○○就叫伊等一下，只說有人要來，其他都沒
      有說，伊對甲○○說要去對面買東西就回來，甲○○還是
      叫伊等一下，伊等了約10分鐘之後才下樓，伊拿下去之後
      把東西交給盧春昇，伊要走時，盧春昇要拿1千元予伊，
      「伊說甲○○沒有交代要拿錢」，所以沒有拿錢，錢就從
      盧春昇手上掉在地上云云；然此核與甲○○於審理中陳稱
      ：「我把東西交給丁○○，請他轉交給盧春昇，『我並交
      代丁○○不用向盧春昇收錢』，沒有其餘答辯。」、「(
      為何叫丁○○把東西拿下去？)因為丁○○剛好要走，『
      他說他要回去了』，我把東西交給他之前，他原本就要走
      ，因為他有跟我說，我把東西交給他之前約一、二十分鐘
      他說要走，『他說他要回去了，但沒有說要回去哪裡』，
      那時候剛好盧春昇打電話來，我請他等一下順便拿下去給
      他，…。」云云，及證人盧春昇於原審審理中結證稱：「
      （警察查獲時，當時1千元在何處發現？）我不知道是丁○○手上或是在地上。」、「（丁○○交付物品給你時，
      有無說什麼話？）沒有，我跟丁○○不熟。」、「（丁○○有無跟你說甲○○沒有交代要拿錢？）都沒有談到話，
      警察就撲上來了。」云云不符，難以採信，且益徵證人盧
      春昇於警詢中所證，及證人甲○○於警詢中證稱：被告丁○○知道要交予盧春昇之物係毒品海洛因等語，確均與事
      實相符。
  (四)、此外，復有上開扣案物品可資佐證。而在盧春昇身上扣得
      即被告丁○○交予盧春昇之粉末1包，及在被告甲○○住
      處扣得之14包粉末，經送法務部調查局鑑定結困，確均含
      有第一級毒海洛因之成分，亦有該局鑑定通知書2張在卷
      可憑（見偵卷第203頁、第265頁），足證被告等販售予盧
      春昇之物品，確係第一級毒品海洛因無訛。又本件被告丁○○與盧春昇交易毒品海洛因之時間應為95年5月14日15
      時25分許，業據被告丁○○及證人盧春昇於警詢中供明在
      卷，有各該警詢筆錄各1份在卷可稽，並與臺中市警察局
      第二分局搜索扣押筆錄記載時間相符（見警卷第43頁），
      起訴書誤認為同日15時30分許，尚有未合，應予更正。
  (五)、至被告甲○○之選任辯護人為被告辯護意旨雖以：本件被
      告住處扣得之14包海洛因，驗餘共淨重為4.16公克，平均
      每小包淨重明顯重於自盧春昇身上查獲之1小包海洛因逾2
      倍，苟被告係有意販入海洛因再販售圖利，當無如此分裝
      之可能；另依被告甲○○於警訊中所供述，其係於本件查
      獲當日上午7、8時左右，以1萬8千元，向綽號「阿龍」購
      入海洛因半錢（約合1.875公克），則計算該次購入之單
      價，每公克為9千6百元，而本件交付盧春昇之毒品淨重為
      0.13公克（以上毒品重量均為鑑定後實秤），成本價1千2
      百48元，被告縱以1千元價格出售，亦無任何利益可圖，
      故認被告並無意圖牟利而販賣海洛因之情形云云。但查本
      件依卷附證據本無事證足資證明被告係基於營利意圖而販
      入毒品海洛因，是被告分裝該毒品之重量是否一致，已與
      認定其犯罪無關。而本件自被告甲○○住處扣得之毒品海
      洛因，經法務部調查局鑑定結果，合計淨重4.16公克，純
      度僅14.12%，純質淨重0.59公克，有上開鑑定通知書可稽
      ；按被告甲○○於警詢中所述，上開毒品係其查獲當日上
      午7、8時，以1萬8千元向綽號「阿龍」購得半錢，縱其當
      日尚未施用該次買入之海洛因，其重量至多應僅1.875公
      克，乃查獲時卻重達4.16公克，足證被告於買入後，已加
      入不明粉末稀釋再分裝，以此稀釋比率推算被告甲○○販
      售予盧春昇之1小包毒品，僅約合被告甲○○買入時同純
      度毒品0.059公克之重量（計算方式：1.875公克4.16公
      克0.13公克＝0.00000000公克），其成本則僅約566.4
      元（每公克9,600元0.059公克＝566.4元/公克），則被
      告以1小包價格1千元販賣予盧春昇，已可從中賺取433.6
      元之價差。況一般毒品之無償讓與或以原價之轉讓，大多
      見於有深切交情之朋友間，其轉讓之場所亦大多在彼此日
      常聚會之處所，以被告甲○○不讓盧春昇上樓至伊住處內
      拿取毒品海洛因，反叫丁○○將海洛因拿下樓交予盧春昇
      觀之，已難認係轉讓毒品之常態，實難認定被告係以市價
      買入海洛因，並以同一價格轉讓與盧春昇。且以因海洛因
      量微價高，販賣者率有暴利可圖，苟非意圖販賣營利，一
      般人焉有可能甘冒重度刑責而提供海洛因予僅見過一次，
      別無聯絡，無何交情之人。由此益證被告甲○○確係基於
      意圖販賣海洛因以營利之犯意，始販賣海洛因予盧春昇無
      疑。再被告丁○○有多次施用第一級毒品海洛因前科，有
      其前科紀錄表一份在卷可按，參之，其於將第一級毒品海
      洛因交予盧春昇時，確有向盧春昇收取1千元現金，亦足
      證其對上情及被告甲○○具有販賣海洛因之營利意圖自亦
      知之甚明，其既明知此節，猶為上述販賣毒品海洛因行為
      ，自與被告甲○○間具有共同販賣海洛因之犯意聯絡及行
      為分擔無疑。被告二人事後所辯，無非卸責之詞，不足採
      信。
  (六)、又上揭如犯罪事實欄二部分所示之犯罪事實，業據被告甲○○於偵查、原審及本院審理中坦承不諱，核與證人丁○○於警詢中，及95年5月15日偵查中結證情節相符。參之
      同案被告丁○○於上開時地為警查獲後，經警採集其尿液
      送驗結果，嗎啡類確呈陽性反應，有尿液檢驗報告一份在
      卷可稽 (見偵卷第207、208頁），而被告甲○○確於其上
      址住處房間內為警扣得14包第一級毒品海洛因，業據被告
      甲○○自白無誤，並有法務部調查局鑑定通知書一張在卷
      可憑（見偵卷第203頁），足證被告甲○○此部分自白與
      事實相符，堪予採信。再者，證人丁○○於警詢及偵查中
      所證述內容，被告甲○○及其選任辯護人均未聲明異議 (
      見原審卷第62頁、70頁)，本院審酌其之言詞陳述作成時
      之情況，證人丁○○能自由陳述，依刑事訴訟法第159條
      之5第2項規定，應有證據能力，附此指明。再被告甲○○
      轉讓第一級毒品海洛因予丁○○施用之時間應為95年5月1
      4日13時許，業據被告丁○○於為警查獲當日即向警供明
      無誤（見警卷第16頁），其為此部分陳述時距離案發時間
      最近，記憶較為清晰，應較符真實，起訴書誤載為同日12
      時許，亦有未洽，均併此指明。
  (七)、綜上所述，本件罪證明確，被告二人之犯行均堪認定。
二、被告等犯罪後，刑法關於罰金刑之最低額（第33條第5款）
    累犯（第47條）、定應執行刑（第51條）、死刑、無期徒刑
    及罰金刑之減輕標準（第64條、第65條、第68條）等規定，
    業經總統於94年2月2日公布修正，並自95年7月1日起施行，
    比較修正前後之各該規定，該修正後之規定，並無較有利於
    被告之情形，依同法第2條第1項，仍應適用各該修正前之規
    論處。是核被告甲○○及丁○○二人就犯罪事實欄一部分所
    為，均係犯毒品危害防制條例第4條第1項之販賣第一級毒品
    罪；被告甲○○如犯罪事實欄二部分所為，係犯同條例第8
    條第項之轉讓第一級毒品罪。被告甲○○為供販賣、轉讓第
    一級毒品，而分別持有第一級毒品之低度行為，應分別為販
    賣、轉讓第一級毒品之高度行為所吸收；被告丁○○為供販
    賣第一級毒品，而持有第一級毒品之低度行為，應為販賣第
    一級毒品之高度行為所吸收，均不另論罪。被告二人就上開
    販賣第一級毒品犯行間，具有犯意聯絡與行為分擔，均為共
    同正犯。又被告甲○○所犯上述販賣及轉讓第一級毒品二罪
    間，犯意各別、行為互殊，應予分論併罰。又查被告丁○○
    曾於90年間，因施用第一級毒品案件，經臺灣雲林地方法院
    判處有期徒刑1年確定，並於92年8月14日縮刑期滿執行完畢
    ，有臺灣高等法院被告前案紀錄表1份附卷可稽，其於受有
    期徒刑執行完畢後五年以內再犯本件有期徒刑以上之罪，為
    累犯，應依修正前刑法第47條第1項規定加重其刑，且因其
    中法定刑為無期徒刑、死刑部分，依法不得加重其刑，故僅
    就法定刑為罰金刑部分加重其刑。再者，被告二人販賣所得
    只有1千元，獲取之利益並非龐大，販出之第一級毒品海洛
    因數量亦僅為0.13公克，尚屬微量，且甫交易完畢即為警當
    場查獲，查扣現金1千元及海洛因，相對於長期大量販賣毒
    品之大毒梟而言，被告二人所為對社會治安及國民健康之危
    害顯然較輕，倘仍遽處以法定本刑之最低刑度即無期徒刑，
    實屬情輕法重，且難謂符合罪刑相當性及比例原則，是其犯
    罪情狀相較於法定本刑之最低度刑即無期徒刑，猶嫌過重，
    在客觀上足以令人感覺過苛而予以同情，其犯罪情狀尚非無
    可憫恕，宜依修正後刑法第59條規定就被告二人所犯販賣第
    一級毒品罪均減輕其刑，被告丁○○販賣第一級毒品犯行法
    定刑為罰金刑部分，同時具有加重及減輕事由，應依法先加
    重後減輕之。
丙、原審法院因認被告罪證明確，而各予論科，固屬有據。惟查
    本件被告等販售予盧春昇之毒品海洛因，業已完成交易，由
    盧春昇置於口袋內為警查獲，有如前所述，則該販出之1小
    包毒品，已脫離被告等之實力支配，僅屬本件被告等販毒行
    為之證物，自應於盧春昇所涉持有或施用毒品之案件中諭知
    沒收，而不應在本件被告等販毒案件中宣告沒收。乃原審法
    院仍各於被告等販賣毒品案件中宣告沒收，自有未合。又被
    告甲○○所犯轉讓第一級毒品罪部分，其犯罪時間係在96年
    4月24日以前，合於中華民國九十六年罪犯減刑條例第2條第
    1項第3款減刑之規定，原審法院未及適用該規定予以減刑，
    亦有未當。被告等上訴意旨否認販賣第一級毒品犯行，被告
    甲○○並認就轉讓毒品部分量刑過重，檢察官上訴意旨認被
    告甲○○另有販賣第一級毒品予丙○○，原審法院不應認該
    部分為無罪（此部分另詳後述），而各執以指摘原判決不當
    ，雖無理由，然原判決既有上開可議之處，仍應由本院予以
    撤銷改判。爰分別審酌被告二人分別有上揭前科紀錄，有臺
    灣高等法院被告前案紀錄表二份在卷可按，均素行不佳，被
    告二人共同販賣第一級毒品部分，所為犯行僅有一次，販售
    之毒品數量不多，所得非鉅，但販毒行為戕害他人健康至鉅
    ，為國家所嚴禁，行為斷無足取，被告甲○○所佔角色較被
    告丁○○為重，及被告二人犯罪之動機、目的、手段、所生
    危害，被告甲○○轉讓予丁○○之第一級毒品數量不多，僅
    足供丁○○施用一次，暨被告二人犯罪後均矢口否認有何販
    賣第一級毒品犯行，被告甲○○坦承轉讓第一級毒品犯行之
    態度等一切情狀，就被告甲○○所犯上開二罪，分別量處如
    主文第2項所示之刑，並就其所犯轉讓第一級毒品罪部分諭
    知減得之刑，及定其應執行刑；另就被告丁○○量處如主文
    第3項所示之刑示懲。至扣案之現金1千元，係被告二人共同
    販賣第一級毒品海洛因所得之財物，應依毒品危害防制條例
    第19條第1項之規定沒收。扣案配置門號0000000000之行動
    電話1支，係被告甲○○所有供被告二人共同犯販賣第一級
    毒品所用之物，已如前述，亦應依毒品危害防制條例第19條
    第1項規定宣告沒收。而在被告甲○○住處內扣得之第一級
    毒品海洛因14包、第二級毒品大麻1包、第二級毒品安非他
    命1包、大麻香菸3支、0000000000號行動電話1支等物，均
    係被告甲○○供犯施用第一、二級毒品，或平常聯絡所用之
    物，而與本案無涉，業據被告甲○○供明在卷，且查無積極
    證據足認係被告二人供本案犯行所用之物，其中扣得之第一
    、二級毒品及上揭磅秤及供施用毒品所用之器具，並均已經
    本院以95年度上訴字第2438號判決宣告沒收銷燬或宣告沒收
    在案，有該刑事判決一份在卷可稽，爰均不再於本案諭知沒
    收銷燬或宣告沒收。
丁、
一、公訴意旨另略以：被告甲○○基於意圖營利之概括犯意，自
    真實姓名年籍不詳綽號「阿龍」之成年男子處販入第一級毒
    品海洛因，以其使用之0000000000、0000000000號行動電話
    為對外聯絡工具，即自95年4月中旬起至同年月27日9時許，
    在臺中市○區○○里○○○街101號3樓之1住處，以每包2千
    元至3千元不等之價格，連續出售第一級毒品海洛因予丙○○施用，前後共計10餘次，因認被告甲○○尚犯有此部分販
    賣第一級毒品犯嫌云云。
二、按犯罪事實應依證據認定之，無證據不得認定其犯罪事實，
    又不能證明被告犯罪者，應諭知無罪之判決，刑事訴訟法第
    154條第2項及同法第301條第1項分別定有明文。本件公訴意
    旨認被告涉有此部分犯行，係以證人丙○○於偵查中之證述
    為其論據，訊之被告甲○○則堅決否認有此部分犯行，辯稱
    ：伊未曾販賣第一級毒品予丙○○等語。經查：被告甲○○
    對於其是否認識證人丙○○一節，所供雖先後有所不一。然
    按認定犯罪事實應依證據，為刑事訴訟法所明定，故被告否
    認犯罪事實所持之辯解，縱屬不能成立，仍非有積極證據足
    以證明其犯罪行為，不能遽為有罪之認定（最高法院30年度
    上字第1831號判例意旨參照）。就本案而言，應審認者係究
    有何積極證據足認被告甲○○確有此部分販賣海洛因予丙○○犯行。就此：
  (一)、證人丙○○於偵查中係證稱：「（向甲○○購買毒品的時
      間及次數？）大概從95年4月中旬開始，經由朋友介紹，
      每次跟甲○○買1包要2、3千元的海洛因，施用一次就用
      完了，我一天用2次。所以幾乎每天都有跟他買2次。…。
      我每次都騎車到他家，他家在南屯路的一條巷子裡，他住
      三樓，他自己一個人住。」、「（購買毒品的模式？）我
      都先打電話給甲○○，跟他說要拿多少錢的毒品，說直接
      過去他家跟他拿，到了時候就按電鈴，他的住處有管理員
      ，但不用登記，我按了電鈴，甲○○會幫我開樓下的門，
      我就自己上去。」、「（最後一次向甲○○購買毒品的時
      間？）95年4月27日早上9點多，跟他買2千元的海洛因，
      每次都會一手交錢，一手交貨。」、「（有無欠甲○○購
      毒款項？）之前曾經欠過，95年4月15日已經還清了，之
      後都是現金交易。」、「之前購買毒品沒錢給他，他就叫
      我簽本票，之後我有把錢還給他，但他本票沒有還我。」
      云云。嗣於原審審理中則證稱：「（與被告甲○○有無任
      何仇怨？）沒有。」、「（為何在偵訊供稱你因為購買毒
      品積欠被告甲○○價款，簽發本票，後來有還錢，甲○○
      也把本票還給你？）是借據，不是本票，後來甲○○沒有
      把借據還我。」、「4月23日之後就沒有向他購買毒品。
      」、「（偵訊供稱最後購買時間是4月27日？）當時時間
      過了太久，我忘了日期。」、「（向被告甲○○購買毒品
      時間？）從95年4月初開始，直到4月23日他拿槍打我頭那
      天為止。」、「（打給被告甲○○之後如何交易？）我告
      訴他我在哪裡，他會跟我約地點，我就過去那個地點拿，
      我們有時候約在他家外面的全家便利商店，有時候約在他
      家樓下。」、「（甲○○住幾樓？）他住三樓，我上去過
      他家，之前幫他裝電燈。」、「（有無上去他家樓上拿毒
      品？）有，向他購買毒品除了在他家樓下，還有在他家拿
      過毒品。」、「（剛才提到95年4月23日甲○○有拿槍抵
      住你的頭，與你所述借據沒還，二件事情有無關係？）我
      不曉得，當時他說他家東西不見了，他說手機什麼東西的
      ，當時早上我有去他家，他就懷疑我。」、「（偵訊時供
      稱有無積欠甲○○購毒款項，你說之前曾經欠過，於95年
      4月15日已經還清，之後都是現金交易，所謂的95年4月15
      日已經還清，是否指還清4月初到4月15日的毒品借款？）
      是的。」、「（是否1天買1次？）1天分2趟去買。」、「
      （1次買1包還是2包？）有時候買1千，有時候買2千，1千
      元就是1包』。」、「（積欠他毒款幾次？）大概10幾次
      。」、「（欠他10幾次毒款部分，是否陸續償還？）我後
      來一次還給他，計有2萬多元，因為我當時拿3萬多的支票
      給他，可是我還他是拿2萬多元的現金票給他。」、「（
      給甲○○幾張票？）三信現金票1張，是我工作領薪水，
      公司都發現金票。」、「（向甲○○購買幾次海洛因？）
      20幾次，詳細次數忘記了。」、「（這20次每次購買價格
      是否相同？）都一樣，有時候1千，有時候2千，1天都跑2
      次。」、「（之前為何偵訊供稱向甲○○購買海洛因每次
      都會一手交錢，一手交貨？）這是指後來的事情，我還他
      錢之後才這樣。」、「（積欠他10幾次毒款，積欠多久？
      ）10幾天。」、「（這十幾天是否都沒有償還，直到最後
      一次清償？）是的。」、「（交給甲○○的現金票有無資
      料？）有，昌捷營造股份有限公司，地點在…，容後補呈
      。」云云。核證人丙○○對於向被告購買毒品之地點，於
      偵查中係證稱：「我都先打電話給甲○○，跟他說要拿多
      少錢的毒品，說直接過去他家跟他拿，到了時候就按電鈴
      ，他的住處有管理員，但不用登記，我按了電鈴，甲○○
      會幫我開樓下的門，我就自己上去」云云；於原審審理中
      則又改稱：「…他會跟我約地點，我就過去那個地點拿，
      我們有時候約在他家外面的全家便利商店，有時候約在他
      家樓下。」云云。繼又先係證稱：伊去過被告甲○○家幫
      甲○○裝電燈云云；經檢察官補充訊問後，始又證稱伊也
      有到被告甲○○家中拿過毒品云云，就最後購買時間，更
      有23日與27日之嚴重矛盾，其所證情節先後亦有出入之處
      。
  (二)、證人丙○○嗣於原審審理中非唯未依其所陳述提供所謂「
      票據資料」供法院查證，且經傳拘無著。再經原審函查結
      果，丙○○並非昌捷營造公司員工，而係昌捷營造公司下
      游包商長霖水電工程有限公司員工，因長霖水電工程有限
      公司財務發生困難，昌捷營造公司始代為給付丙○○二次
      酬勞，均係在月底依丙○○實際工作天數計算，在次月15
      日左右簽立即期支票予丙○○，票期分別為95年3月16日
      及同年4月18日，面額分別為2萬4千元及3萬7千6百元，有
      昌捷營造公司陳報狀1份（見原審卷第144至145頁)在卷可
      憑。上開2張支票，其中面額為2萬4千元之支票，係丙○○臨櫃提款，顯與本件案情無關；另3萬7千6百元之支票1
      張則是由案外人張素絨提示兌現，亦有三信商業銀行函1
      份及支票影本在卷可按（見原審卷第159至162頁）。而張
      素絨則係自周凱聲處取得上開支票後提示兌現，張素絨並
      不認識被告甲○○，亦不認識丙○○，業經證人張素絨於
      原審審理中結證在卷，核與被告甲○○所辯情節相符。至
      周凱聲則自95年12月19日即因另案遭原審法院通緝在案，
      迄未緝獲，並經原審傳訊無著，有周凱聲通緝資料及在監
      在押資料查詢表各一份在卷可稽，尚無從認定證人丙○○
      有何交付「現金票」予被告甲○○之事實。況苟證人丙○○於偵查中所證為真，其由95年4月中旬購買毒品，迄上
      開95年4月18日之支票發票日，至多僅8日，以每天購毒次
      數，亦不可能累積上開支票金額3萬7千6百元之欠款，其
      焉有隨意交付該支票抵付之可能？從而，本件審酌證人丙○○與被告甲○○間既早生嫌隙（證人自稱遭甲○○持槍
      敲頭），證人丙○○所證情節且上開有瑕疵可指，復查無
      其他補強證據足認證人張文端此部分於偵審中所為不利於
      被告甲○○之證述，確符真實，自難僅憑證人丙○○先後
      不一而有瑕疵之證詞，遽為被告甲○○此部分有罪之認定
      ，以免冤抑。至證人丙○○所證被告甲○○包裝毒品之方
      式，雖與上開販售予盧春昇之包裝類似，然因證人丙○○
      並提出實際物品以供比對，是否確係出於相同手法、包裝
      材質，而足以肯定係被告一貫包裝手法，實屬無從證明，
      自不能以此證述，遽指該證人所證與事實相符。此外，復
      查無其他積極證據足證被告甲○○有何販售第一級毒品予
      丙○○之犯行，因檢察官認被告甲○○此部分販賣第一級
      毒品犯行，與上開有罪部分具有修正前刑法連續犯之裁判
      上一罪關係，爰不就被告甲○○此部分販賣第一級毒品犯
      嫌另為無罪諭知。
據上論斷，應依刑事訴訟法第369條第1項前段、第364條、第299
條第1項前段，毒品危害防制條例第4條第1項、第8條第1項、第1
9條第1項，刑法第2條第1項前段、第11條前段、第28條、第59條
，修正前刑法第47條、第51條第5款，中華民國九十六年罪犯減
刑條例第2條第1項第3款、第7條，判決如主文。
本案經檢察官乙○○到庭執行職務。
中　　華　　民　　國　　96　　年　　8 　　月　　23　　日
            刑事第六庭　審判長法　官　李　文　雄
                              法　官　張  恩　賜
                              法　官　邱　顯　祥
上列正本證明與原本無異。
如不服本判決應於收受送達後十日內向本院提出上訴書狀，其未
敘述上訴之理由者並得於提起上訴後十日內向本院補提理由書（
均須按他造當事人之人數附繕本）。
                              書記官  陳　桂   芬
中　　華　　民　　國　　96　　年　　8 　　月　　23  　日
附錄論罪科刑法條：
毒品危害防制條例第四條第一項：
製造、運輸、販賣第一級毒品者，處死刑或無期徒刑；處無期徒
刑者，得併科新臺幣一千萬元以下罰金。
毒品危害防制條例第八條第一項：
轉讓第一級毒品者，處一年以上七年以下有期徒刑，得併科新臺
幣一百萬元以下罰金。
